【裁判字號】    98,訴,497
【裁判日期】    980416
【裁判案由】    違反毒品危害防制條例
【裁判全文】
臺灣彰化地方法院刑事判決               98年度訴字第497號
公  訴  人  臺灣彰化地方法院檢察署檢察官
被      告  甲○○原名紀聰智.
上列被告因違反毒品危害防制條例案件，經檢察官提起公訴（九
十八年度毒偵字第一三三號），本院依簡式審判程序判決如下：
    主  文
甲○○施用第一級毒品，累犯，處有期徒刑柒月。
    事  實
一、甲○○前因竊盜案件，經臺灣高等法院臺中分院以九十三年
    度上易字第九○五號判處有期徒刑八月確定，因竊盜案件，
    經本院以九十四年度斗簡字第一八九號判處有期徒刑二月確
    定，上開案件嗣經送監接續執行，於民國九十四年十二月二
    十二日因縮刑期滿而執行完畢。又因詐欺案件，經本院以九
    十六年度斗簡字第二五二號判處有期徒刑五月確定，再經本
    院以九十六年度聲減字第三八一八號裁定減為有期徒刑二月
    又十五日確定，因恐嚇案件，經本院以九十七年度斗簡字第
    二八二號判處有期徒刑四月確定，上開二案，再經本院以九
    十七年度聲字第一三○二號裁定合併定其應執行之刑為有期
    徒刑六月又十五日確定，嗣經送監執行，現仍在臺灣彰化監
    獄執行中（起訴書誤載本院九十六年度斗簡字第二五二號詐
    欺案件已執行完畢）。另因施用第一級毒品案件，經本院以
    九十四年度毒聲字第九三號裁定送觀察、勒戒後，認有繼續
    施用毒品之傾向，再經本院以九十四年度毒聲字第三七○號
    裁定送強制戒治，於九十七年二月十九日執行完畢，並經臺
    灣彰化地方法院檢察署檢察官以九十七年度戒毒偵字第一○
    七、一○八、一○九號為不起訴處分確定。詎甲○○於前開
    強制戒治執行完畢釋放後五年內，仍不知悔改，復基於施用
    第一級毒品海洛因之犯意，於九十七年十二月八日下午三時
    許，在彰化縣田中鎮北路里兒童公園內，以將第一級毒品海
    洛因粉末置入注射針筒內加水後，再以針筒注射手臂血管之
    方式，施用第一級毒品海洛因一次。嗣於九十七年十二月十
    日下午一時二十分許，經警持臺灣彰化地方法院檢察署檢察
    官核發之強制到場採尿許可書，強制其至彰化縣警察局田中
    分局內安派出所採集尿液，於未被有偵查犯罪職權之機關或
    公務員發覺其犯罪前，主動向上開派出所警員表示其犯行，
    而自首接受裁判。
二、案經彰化縣警察局田中分局報告臺灣彰化地方法院檢察署檢
    察官偵查起訴。
    理  由
一、按除被告所犯為死刑、無期徒刑、最輕本刑為三年以上有期
    徒刑之罪或高等法院管轄第一審案件者外，於刑事訴訟法第
    二百七十三條第一項程序進行中，被告先就被訴事實為有罪
    之陳述時，審判長得告知被告簡式審判程序之旨，並聽取當
    事人、代理人、辯護人及輔佐人之意見後，裁定進行簡式審
    判程序；除簡式審判程序、簡易程序及第三百七十六條第一
    款、第二款所列之罪之案件外，第一審應行合議審判；刑事
    訴訟法第二百七十三條之一第一項、第二百八十四條之一分
    別定有明文。本件被告甲○○所犯係死刑、無期徒刑、最輕
    本刑為三年以上有期徒刑或高等法院管轄第一審案件以外之
    罪，且於本院行準備程序時就被訴事實為有罪之陳述，經受
    命法官告知簡式審判程序之旨，並聽取公訴人、被告之意見
    後，本院合議庭認無不得或不宜改依簡式審判程序進行之處
    ，經評議結果，裁定改由受命法官獨任行簡式審判程序，合
    先敘明。
二、訊據被告甲○○對於上開施用第一級毒品海洛因之犯行，坦
    承不諱，且其於九十七年十二月十日自首後，經警採其尿液
    送驗，結果呈嗎啡陽性反應，此有應受尿液採驗人尿液檢體
    採集送驗紀錄表、詮昕科技股份有限公司濫用藥物尿液檢驗
    報告各一紙在卷可稽，足徵被告之自白確與事實相符。又被
    告前因施用第一級毒品案件，經本院以九十四年度毒聲字第
    九三號裁定送觀察、勒戒後，認有繼續施用毒品之傾向，再
    經本院以九十四年度毒聲字第三七○號裁定送強制戒治，並
    於九十七年二月十九日執行完畢，並經臺灣彰化地方法院檢
    察署檢察官以九十七年度戒毒偵字第一○七、一○八、一○
    九號為不起訴處分確定，有臺灣彰化地方法院檢察署刑案資
    料查註紀錄表及臺灣高等法院被告前案紀錄表各一份在卷可
    考。被告於九十七年二月十九日強制戒治執行完畢釋放後，
    五年內再犯本件施用第一級毒品犯行，依毒品危害防制條例
    第二十三條第二項規定，自應依法論科。本件事證明確，被
    告施用第一級毒品海洛因之犯行，應堪認定。
三、核被告所為，係犯毒品危害防制條例第十條第一項之施用第
    一級毒品罪。被告為施用第一級毒品，而持有該級毒品，其
    持有之低度行為，應為施用之高度行為所吸收，不另論罪。
    。又被告前因竊盜案件，經臺灣高等法院臺中分院以九十三
    年度上易字第九○五號判處有期徒刑八月確定，因竊盜案件
    ，經本院以九十四年度斗簡字第一八九號判處有期徒刑二月
    確定，上開案件嗣經送監接續執行，於九十四年十二月二十
    二日因縮刑期滿而執行完畢，此有臺灣彰化地方法院檢察署
    刑案資料查註紀錄表及臺灣高等法院被告前案紀錄表各一份
    在卷可稽，其於受有期徒刑執行完畢後，五年以內故意再犯
    本件有期徒刑以上之罪，為累犯，應依刑法第四十七條第一
    項規定，加重其刑。再被告於為上開施用第一級毒品之犯行
    後，係在未被有偵查犯罪職權之機關或公務員發覺其犯罪前
    ，即主動向彰化縣警察局田中分局內安派出所警員表示其犯
    行，而自首接受裁判，此有警詢筆錄一份在卷可佐，爰依刑
    法第六十二條前段規定，減輕其刑，並依刑法第七十一條第
    一項規定，與前開加重其刑部分，先加後減。爰審酌被告曾
    因施用毒品經送觀察、勒戒、強制戒治後，仍未能戒斷，顯
    然未能善體國家設置觀察、勒戒、強制戒治機構，協助毒品
    施用者戒除毒癮之良法美意，及其犯罪之動機、目的、所生
    危害、生活狀況、智識程度，暨犯罪後坦承犯行，態度尚屬
    良好等一切情狀，量處如主文所示之刑。
據上論斷，應依刑事訴訟法第二百七十三條之一第一項、第二百
九十九條第一項前段，毒品危害防制條例第十條第一項，刑法第
十一條前段、第四十七條第一項、第六十二條前段，判決如主文
。
本案經檢察官林子翔到庭執行職務。
中    華    民    國    98    年    4     月    16    日
                        刑事第六庭    法  官  鄭舜元
以上正本證明與原本無異。
如不服本判決應於收受判決後10日內向本院提出上訴書狀，並
應敘述具體理由。其未敘述上訴理由者，應於上訴期間屆滿後
20日內向本院補提理由書(均須按他造當事人之人數附繕本)
「切勿逕送上級法院」。
中    華    民    國    98    年    4     月    16    日
                                      書記官  陳秀香
附錄：論罪科刑法條：
毒品危害防制條例第十條：
施用第一級毒品者，處六月以上五年以下有期徒刑。
施用第二級毒品者，處三年以下有期徒刑。


司法院資訊處製作；財團法人民間司法改革基金會備份。
